臺灣臺中地方法院刑事判決　　　　　　　　　　　　九十二年度交易字第六四三號
　　公　訴　人　臺灣臺中地方法院檢察署檢察官
　　被　　　告　甲○○
　　選任辯護人　蕭慶賢
右列被告因過失傷害案件經檢察官提起公訴 (九十二年度偵字第八三三二號）本院判
決如左：
    主  文
甲○○因過失傷害人，處有期徒刑貳月，如易科罰金，以參佰元折算壹日。
    事  實
一、甲○○考領有普通小型車駕駛執照，於民國九十二年一月十七日下午，駕駛車號
    ２Ｑ－四五二七號自用小客車，沿台中縣大雅鄉○○○路由西向東方向行駛，於
    十七時五十分許，途經台中縣大雅鄉○○○路與學府路交岔口時，本應注意汽車
    行駛時，駕駛人應注意車前狀況，並隨時採取必要之安全措施，以避免危險之發
    生，且依當時天候晴，日間有自然光線，雖已有點昏暗，但路面無缺陷，道路無
    障礙物，視距良好，依其智識、能力亦無不能注意之情事，竟疏未注意前方狀況
    ，適有乙○○騎乘車號ＧＺＰ－五０三號重型機車後載葉宸維，亦未注意車前狀
    況，沿台中縣大雅鄉○○路由北向南行至該路口時，兩車因閃煞不及，致甲○○
    駕駛之車號２Ｑ－四五二七號自用小客車車頭保險桿撞及車號ＧＺＰ－五０三號
    號重型機車之右側車身，乙○○及葉宸維因而分別受有多處擦傷、右側鎖骨骨折
    及右脛骨骨折之傷害。甲○○則於肇事後，在未經有偵查權之機關或公務員發覺
    為犯嫌前，向警局報案自首即陳明其為肇事者及肇事經過，並願接受裁判。
二、案經乙○○訴由台中縣警察局豐原分局報請台灣台中地方法院檢察署檢察官偵查
    起訴。
    理  由
一、訊據被告甲○○固坦承於九十二年一月十七日十七時五十分許，駕駛車號２Ｑ－
    四五二七號自用小客車，在台中縣大雅鄉○○○路與學府路交岔口，與乙○○騎
    乘車號ＧＺＰ－五０三號重型機車發生擦撞之事實，惟辯稱：伊當時並沒有闖紅
    燈，在經過肇事路口時是綠燈剛起步，乙○○所騎乘的機車闖紅燈突然衝過來，
    伊就撞上去云云。
二、經查：
    (一)被告係於九十二年一月十七日十七時五十分許，駕駛車號２Ｑ－四五二七號自
    用小客車，行經台中縣大雅鄉○○○路與學府路交岔口時，與乙○○騎乘車號Ｇ
    ＺＰ－五０三號重型機車發生擦撞之情，業經告訴人乙○○指述綦詳，核與證人
    即豐原分局警員賴得寶證述情節相符，並有道路交通事故調查報告表一紙、現場
    照片十張在卷可稽，應堪採信。(二)按駕駛人駕駛汽車應注意車前狀況，並隨時採
    取必要之安全措施，道路交通安全規則第九十四條第三項訂有明文，此為一般駕
    駛人應注意並能注意之事項，本件被告既考領有普通小型車駕駛執照，自難諉為
    不知。由本件交通事故發生後雙方車輛停止之位置，被告所駕駛之車號２Ｑ－四
    五二七號自小客車，係車頭朝東、車尾朝西停止於台中縣大雅鄉○○○路與學府
    路交岔口內，告訴人乙○○所騎乘之車號ＧＺＰ－五０三號重型機車係停止於車
    號２Ｑ－四五二七自小客車左前方之神林南路西向東車道邊，其後方留有一距車
    號２Ｑ－四五二七自小客車左前輪二點四公尺之刮地痕，有道路交通事故調查報
    告表一紙及現場照片十張附卷可佐，參酌雙方行向、路線、路況、雙方供述之肇
    事經過，及被告所駕駛之車號２Ｑ－四五二七自小客車受損位置為左前保險桿，
    足見乙○○所騎乘之機車係由台中縣大雅鄉○○路由北向南直行時，遭被告所駕
    駛之車號２Ｑ－四五二七自小客車之車頭撞及其機車右側車身，顯見被告確有疏
    未注意車前狀況之情。況依當時天候晴，日間有自然光線，雖有點昏暗，但路面
    無缺陷，道路無障礙物，視距良好，依其智識、能力亦應無不能注意之情事，被
    告行經肇事路段，竟疏未注意車前狀況，並隨時採取必要之閃避、煞停等安全措
    施，致以其坐車之左前車頭撞及告訴人乙○○所騎乘之機車，其有過失，至為明
    顯。而告訴人乙○○及葉宸維因本件道路交通事故而分別受有多處擦傷、右側鎖
    骨骨析及右脛骨骨折之傷害，有清泉綜合醫院九十二年二月十五日診斷證明書二
    紙可參，與被告之過失行為間，有相當之因果關係一情，亦堪認定。事證明確，
    被告犯行，應堪認定。至被告及告訴人乙○○互指雙方有闖越紅燈一節，且證人
    丙○○來庭證稱車禍當時學府路是紅燈，神林南路燈號看不到等語，惟本院認為
    車禍地點車流量甚多，且逢下班時間，雙方闖紅燈機會不大，應係燈號變換之際
    各自起步，各未注意車前狀況，均為肇事原因較為正確，附此明。
三、核被告所為，係犯刑法第二百八十四條第一項前段之過失傷害罪。被告一行為觸
    犯上開二過失傷害罪，請從一重之乙○○過失傷害罪部分處斷。又查被告於肇事
    後，在未經有偵查權之機關或公務員發覺為犯嫌前，向到場處理本件車禍之警員
    自首，即陳明其為肇事者及肇事經過，並願接受裁判，亦據被告供承，並有警訊
    肇錄在卷可佐，核與自首要件相符，依刑法第六十二條前段規定減輕其刑。爰審
    酌被告之過失程度、本次車禍造成二人受傷，被害人與有過失及被告之犯後態度
    等一切情狀，量處如主文所示之刑，並諭知易科罰金之折算標準。
據上論斷，應依刑事訴訟法第二百九十九條第一項前段、刑法第二百八十四條第一項
前段、第六十二條前段、第四十一條第一項前段、罰金罰鍰提高標準條例第一條前段
、第二條，判決如主文。
中     華     民     國      九十三      年     二      月    二十四    日
                                    臺灣臺中地方法院交通法庭
                                        審判長法官  許  金  樹
                                              法官  張  清  洲
                                              法官  郭  德  進
右正本證明與原本無異。
如不服本判決，應於送達後十日內向本院提出上訴狀（須附繕本），上訴於台灣高等
法院台中分院。
                                        書記官
中     華     民     國      九十三      年     二      月    二十五    日
刑法第二百八十四條第一項
因過失傷害人者，處六月以下有期徒刑、拘役或五百元以下罰金，致重傷者，處一年
以下有期徒刑、拘役或五百元以下罰金。
                                                                        Ａ
